【裁判字號】    95,交抗,10
【裁判日期】    950123
【裁判案由】    違反道路交通管理處罰條例
【裁判全文】
臺灣高等法院交通事件裁定              95年度交抗字第10號
    抗  告  人
    即受處分人  甲○○
上列抗告人因違反道路交通管理處罰條例案件，不服臺灣新竹地
方法院，中華民國94年11月21日所為裁定（94年度交聲字第280
號），提起抗告，本院裁定如下：
    主  文
抗告駁回。
    理  由
一、按人行道係指為專供行人通行之騎樓、走廊，及劃設供行人
    行走之地面道路，與人行天橋及人行地下道。又橋樑、隧道
    、圓環、障礙物對面、鐵路平交道、人行道、行人穿越道、
    快車道等處，不得臨時停車，此道路交通管理處罰條例第3
    條第3款及道路交通安全規則第111條第1項第1款分別定有明
    文；次按汽車駕駛人在禁止臨時停車處所停車者，處新台幣
    （下同）600元以上1200元以下罰鍰，道路交通管理處罰條
    例第56條第1項第1款亦定有明文。
二、查原處分機關交通公路總局新竹區監理所民國（下同）94年
    10 月5日竹監營字第裁50-E00000000號違反道路交通管理事
    件裁決書以抗告人即受處分人甲○○於94年6月17日上午10
    時49分許，在禁止臨時停車之新竹市○○路○○道上，停放
    其所騎乘之車號Ｆ89-228號重型機車，經新竹市警察局交通
    隊拍照逕行舉發，嗣將舉發通知單送達於受處分人後，受處
    分人雖於舉發通知單上所載之94年8月15日應到日期前向原
    處分機關提出申訴，惟經原處分機關函請舉發單位調查結果
    ，仍認受處分人所有之重型機車有在人行道之禁止臨時停車
    處停放車輛之事實，原處分機關乃依道路交通管理處罰條例
    第56條第1項第1款及違反道路交通管理事件統一裁罰基準及
    處理細則第43、44、61條規定，於94年10月5日裁處受處分
    人罰鍰新台幣六百元。受處分人不服聲明異議，經原審以異
    議無理由，裁定駁回。
三、抗告意旨略以：抗告人所乘機車係停在案發地之花台旁與告
    示欄後方交接處，並非停在行人道上，現場有TZS-992及F6V
    -709好機車，均停在行人道上且未受罰，且該處經常有機車
    停放亦未受罰或遭拖吊，原審未了解實際狀況而有違誤，爰
    依法提起抗告云云。惟查：
  (一)抗告人即受處分人甲○○於94年6月17日上午10時49分許，
    將其所騎乘車號F89-2280號之重型機車，停放在新竹市○○
    路128號新竹市稅捐稽徵處前方之人行道（禁止臨時停車處
    所）之違規行為，經警拍照後逕行掣單舉發乙情，有新竹市
    警察局案件影象查詢明細表、逕行舉發之違規照片一幀附卷
    可稽（見原審卷第十七頁），並經舉發機關即新竹市警察局
    復查無誤，有該局94年8月30日竹市警交字第0940034152號
    函附卷足參（見原審卷第13頁），且抗告人對於上開機車於
    前述時、地停車之客觀事實並不爭執，是以抗告人有道路交
    通管理處罰條例第56條第1項第1款之違規事實，洵堪認定。
  (二)再參抗告人違規停車處係舖設磚紅色人行磚之長形區塊，其
    上有多處花圃區，長形區塊一側係鄰接騎樓，一側係與車道
    鄰接，且人行道上另劃設有機車停放格車，更足徵抗告人停
    車處顯非供汽機車行駛之範圍，此有新竹市警察局交通隊交
    通違規事件相片附卷可稽（見原審卷第19-22頁）。至於其
    他車輛是否亦受同樣罰責，亦不能影響抗告人上開違規之事
    實，抗告人執為抗告理由，顯屬無稽。
四、原審認原處分機關據以援引上開規定，裁處受處分人罰鍰新
    台幣六百元，並無不當，而駁回受處分人異議之聲明，經核
    並無不合，本件抗告為無理由，應予駁回。
據上論斷，應依道路交通案件處理辦法第26條，刑事訴訟法第41
2條，裁定如主文。
中    華    民    國    95    年    1     月    23    日
                  刑事第13庭    審判長法  官  劉景星
                                      法  官  陳博志
                                      法  官  李春地
以上正本證明與原本無異。
不得再抗告。
                                      書記官  柳秋月
中    華    民    國    95    年    1     月    23    日


司法院資訊處製作；財團法人民間司法改革基金會備份。
